【裁判字號】    97,訴,2164
【裁判日期】    970801
【裁判案由】    違反毒品危害防制條例
【裁判全文】
臺灣彰化地方法院刑事判決              97年度訴字第2164號
公  訴  人  臺灣彰化地方法院檢察署檢察官
被      告  甲○○
                      號
                    （另案於臺灣彰化監獄執行中）
上列被告因違反毒品危害防制條例案件，經檢察官提起公訴（97
年度毒偵字第2805號），被告於本院準備程序中自白犯罪，有刑
事訴訟法第273 條之1 第1 項之情形，本院合議裁定由受命法官
獨任進行簡式審判程序，茲審理判決如下：
    主  文
甲○○施用第一級毒品，累犯，處有期徒刑拾壹月。
    事  實
一、甲○○前因偽造文書、竊盜、違反麻醉藥品管理條例、肅清
    煙毒條例案件，分別經法院判處有期徒刑3 月、4 月、6 月
    、3 年2 月，定應執行刑為有期徒刑4 年2 月確定，入監執
    行後於民國89年8 月28日假釋付保護管束，惟於假釋期間，
    復因竊盜案件，經本院以90年度易字第1295號判決判處有期
    徒刑5 月，如易科罰金，以銀元300 元折算1 日確定，再因
    施用毒品案件，經本院以91年度訴字第1328號判決判處有期
    徒刑9 月確定，並撤銷假釋，且與假釋撤銷後所餘殘刑有期
    徒刑1 年9 月14日接續執行，甫於95年4 月2 日執行完畢。
    又因施用毒品案件，經本院以91年度毒聲字第2670號裁定送
    強制戒治，於92年10月11日執行完畢。詎於前開強制戒治執
    行完畢釋放後之5 年內，復基於施用第一級毒品海洛因之犯
    意，於97年6 月9 日上午10時許，在其位於彰化縣芬園鄉○
    ○村○○路○ 段291 巷27號之居所，以將海洛因加水混合後
    經由針筒注射手臂血管之方式，施用第一級毒品海洛因1 次
    。嗣於97年6 月11日上午10時30分許，因其為毒品列管人口
    ，經其同意採集尿液送驗，結果呈嗎啡陽性反應，始查悉上
    情。
二、案經彰化縣警察局彰化分局報請臺灣彰化地方法院檢察署檢
    察官偵查起訴。
    理  由
一、按除被告所犯為死刑、無期徒刑、最輕本刑為3 年以上有期
    徒刑之罪或高等法院管轄第1 審案件者外，於前條第1 項程
    序進行中，被告先就被訴事實為有罪之陳述時，審判長得告
    知被告簡式審判程序之旨，並聽取當事人、代理人、辯護人
    及輔佐人之意見後，裁定進行簡式審判程序；除簡式審判程
    序及簡易程序案件外，第1 審應行合議審判，刑事訴訟法第
    273 條之1 第1 項、第284 條之1 分別定有明文。本件被告
    甲○○所涉係死刑、無期徒刑、最輕本刑為3 年以上有期徒
    刑之罪或高等法院管轄第1 審案件以外之罪，並於本院行準
    備程序時就被訴事實為有罪之陳述，本院合議庭依前揭規定
    ，經評議結果，裁定改由受命法官獨任行簡式審判程序。
二、上開犯罪事實，業據被告甲○○於警詢、偵訊、本院準備程
    序及審理時均坦承不諱，又被告遭警查獲後，為警採集其尿
    液送驗結果，確呈可待因（6839ng/ml） 、嗎啡（63241ng/
    ml）陽性反應，此有彰化縣警察局彰化分局委託檢驗尿液代
    號與真實姓名對照表及詮昕科技股份有限公司於97年6 月20
    日出具報告編號00000000號之濫用藥物尿液檢驗報告各1 紙
    附卷可稽，足徵被告之自白確與事實相符，堪以採信。再被
    告前於91年間，因施用毒品案件，經本院以91年度毒聲字第
    2670號裁定送強制戒治，於92年10月11日執行完畢乙節，亦
    有臺灣彰化地方法院檢察署刑案資料查註紀錄表及臺灣高等
    法院被告前案紀錄表各1 份在卷可參。本件事證明確，被告
    上開施用第一級毒品之犯行應堪認定，應依法論科。
三、核被告甲○○所為，係犯毒品危害防制條例第10條第1 項之
    施用第一級毒品罪。被告持有第一級毒品進而施用，其持有
    第一級毒品之低度行為，應為其施用第一級毒品之高度行為
    吸收，不另論罪。末查被告前因偽造文書、竊盜、違反麻醉
    藥品管理條例、肅清煙毒條例案件，分別經法院判處有期徒
    刑3 月、4 月、6 月、3 年2 月，定應執行刑為有期徒刑4
    年2 月確定，入監執行後於89年8 月28日假釋付保護管束，
    惟於假釋期間，復因竊盜案件，經本院以90年度易字第1295
    號判決判處有期徒刑5 月，如易科罰金，以銀元300 元折算
    1 日確定，再因施用毒品案件，經本院以91年度訴字第1328
    號判決判處有期徒刑9 月確定，並撤銷假釋，且與假釋撤銷
    後所餘殘刑有期徒刑1 年9 月14日接續執行，甫於95年4 月
    2 日執行完畢等情，有臺灣高等法院被告前案紀錄表、臺灣
    彰化地方法院檢察署刑案資料查註紀錄表各1 份在卷可憑，
    其於有期徒刑執行完畢後，5 年內故意再犯本件有期徒刑以
    上之罪，為累犯，應依刑法第47條第1 項之規定加重其刑。
    爰審酌被告之素行不佳，且有多次施用毒品之前科，及其施
    用毒品之動機、目的、方法、不知珍惜身體、施用毒品所生
    危害，觀察勒戒及強制戒治之次數，暨犯後坦承犯行之態度
    等一切情狀，量處如主文所示之刑，以示懲儆。
據上論斷，應依刑事訴訟法第273 條之1 第1 項、第299 條第1
項前段，毒品危害防制條例第10條第1 項，刑法第11條前段、第
47條第1 項，判決如主文。
本案經檢察官張聖傳到庭執行職務。
中    華    民    國    97    年    8     月    1     日
                        刑事第二庭    法  官  黃齡玉
以上正本證明與原本無異。
如不服本判決，應於判決送達後10日內，向本院提出上訴書狀，
上訴書狀應「敘述具體上訴理由」，並按他造當事人之人數附繕
本。「切勿逕送上級法院」。
中    華    民    國    97    年    8     月    1     日
                                      書記官  林嘉賢
毒品危害防制條例第10條
施用第一級毒品者，處 6 月以上 5 年以下有期徒刑。


司法院資訊處製作；財團法人民間司法改革基金會備份。
